【裁判字號】    92,交簡上,168
【裁判日期】    921128
【裁判案由】    公共危險
【裁判全文】
臺灣臺北地方法院刑事判決                      九十二年度交簡上字第一六八號
    上  訴  人  甲○○  男  四.
    即  被  告
右列上訴人即被告因公共危險案件，不服臺灣臺北地方法院臺北簡易庭民國九十二年
七月三十日九十二年度北交簡字第一一一四號簡易判決（臺灣臺北地方法院檢察署檢
察官聲請簡易判決處刑書案號：九十二年度偵字第八四八四號），提起上訴，本院管
轄之第二審合議庭判決如左：
    主    文
上訴駁回。
    事    實
一、甲○○於民國九十二年一月十七日飲用酒類後，明知其已因服用酒類，達不能安
    全駕駛動力交通工具之程度，竟仍於同日上午八時四十五分許，駕駛動力交通工
    具車牌號碼ＯＳＲ－０四五號重型機車沿臺北市○○路○段由北向南方向行駛，
    因酒後注意力、反應力降低、視線不清、疏未注意該路段二四六、二四八號前北
    向南方向內側車道自上午七時至九時為調撥車道、供來車即南向北方向車輛行駛
    ，且內側車道原即為禁行機車道，竟貿然駛入調撥車道、與斯時該車道車流逆向
    行駛，適有乙○○駕駛車牌號碼ＤＧ－一四九二號自用小貨車依指示沿該調撥車
    道由南向北方向行駛，見狀閃煞不及，甲○○所乘機車左前車頭遂與乙○○所駕
    車輛左前保險桿猛力碰撞，甲○○並因而人車倒地，受有脾臟破裂、腹內出血、
    左肱骨幹骨折、左側第七及第八肋骨骨折、左側撓神經及臂神經叢損傷之傷勢，
    經警據報到場處理並將甲○○送往西園醫院救治，西園醫院於同日上午九時十分
    許將甲○○之血液採檢送往臺北市立中興醫院（以下簡稱中興醫院）鑑驗結果，
    甲○○之血液酒精濃度達二五九‧五毫克＼公合，折合呼氣酒精濃度一‧二九七
    五毫克＼公升，因而發覺上情。
二、案經臺北縣政府警察局萬華分局報請臺灣臺北地方法院檢察署檢察官聲請簡易判
    決處刑。
    理    由
一、訊據被告甲○○固不否認飲用酒類後，於右揭時間駕駛動力交通工具車牌號碼Ｏ
    ＳＲ－０四五號重型機車沿臺北市○○路○段由北向南方向行駛，因酒後注意力
    、反應力降低、視線不清、疏未注意該路段二四六、二四八號前北向南方向內側
    車道自上午七時至九時為調撥車道、供來車即南向北方向車輛行駛，且內側車道
    原即為禁行機車道，竟貿然駛入調撥車道、與斯時該車道車流逆向行駛，適有乙
    ○○駕駛車牌號碼ＤＧ－一四九二號自用小貨車依指示沿該調撥車道由南向北方
    向行駛，見狀閃煞不及，被告所乘機車左前車頭遂與乙○○所駕車輛左前保險桿
    猛力碰撞，被告因而人車倒地，受有脾臟破裂、腹內出血、左肱骨幹骨折、左側
    第七及第八肋骨骨折、左側撓神經及臂神經叢損傷之傷勢等情，惟矢口否認肇事
    後血液酒精濃度達二五九‧五毫克＼公合，辯稱該檢測數值過高、顯為鑑驗人員
    誤寫誤看云云。
二、經查：
（一）被告於九十二年一月十七日上午八時四十五分許，服用酒類後駕駛動力交通工
      具車牌號碼ＯＳＲ－０四五號重型機車沿臺北市○○路○段由北向南方向行駛
      ，因酒後注意力、反應力降低、視線不清、疏未注意該路段二四六、二四八號
      前北向南方向內側車道自上午七時至九時為調撥車道、供來車即南向北方向車
      輛行駛，且內側車道原即為禁行機車道，竟貿然駛入調撥車道、與斯時該車道
      車流逆向行駛，適有乙○○駕駛車牌號碼ＤＧ－一四九二號自用小貨車依指示
      沿該調撥車道由南向北方向行駛，見狀閃煞不及，被告所乘機車左前車頭遂與
      乙○○所駕車輛左前保險桿猛力碰撞，被告並因而人車倒地，受有脾臟破裂、
      腹內出血、左肱骨幹骨折、左側第七及第八肋骨骨折、左側撓神經及臂神經叢
      損傷之傷勢，經警據報到場處理並將被告送往西園醫院救治，西園醫院於同日
      上午九時十分許將被告之血液採檢送往中興醫院鑑驗結果，被告之血液酒精濃
      度達二五九‧五毫克＼公合，折合呼氣酒精濃度一‧二九七五毫克＼公升（計
      算方式：呼氣酒精濃度每毫克＼公升等於血液酒精濃度每毫克＼公合除以二０
      ０，卷附行政院國軍退除役官兵輔導委員會臺北榮民總醫院八十八年八月五日
      （八八）北總內字第二六八六八號函附件二附註欄記載甚明，是血液酒精濃度
      二五九‧五毫克＼公合除以二００等於呼氣酒精濃度一‧二九七五毫克＼公升
      ）之事實，除血液酒精濃度準確性外，已經被告於警訊及本院調查、審理中坦
      承不諱，核與乙○○供述情節及中興醫院臨床病理科血液酒精濃度報告單、臺
      北市政府警察局萬華分局交通分隊道路交通事故調查報告表、談話紀錄表、補
      充資料表、診斷證明書所載相符；其中被告於九十二年一月十七日上午九時十
      分許之血液酒精濃度達二五九‧五毫克＼公合，並經西園醫院採檢送請中興醫
      院鑑驗明確，有中興醫院臨床病理科血液酒精濃度報告單附卷可稽。
（二）被告雖一再辯稱該檢測數值過高、顯為鑑驗人員誤寫誤看云云，然中興醫院為
      有相當規模之醫療院所，鑑驗人員亦與被告素不相識、無任何宿怨仇隙，衡情
      應無故意為虛偽不實記載以羅織誣陷被告之必要，且本院轄區內車禍事故駕駛
      人之血液酒精濃度向由醫療院所採檢後送交中興醫院臨床病理科為鑑驗，是中
      興醫院臨床病理科檢驗人員對血液酒精濃度之鑑驗已有相當之技術與與經驗，
      亦無誤寫誤算之可能，況被告當日非唯注意力、反應力降低、視線不清，以致
      駛入調撥車道、與斯時該車道車流逆向行駛，且見對向有車輛駛至，竟亦未能
      為適當之煞車、閃避，此觀卷附道路交通事故調查報告表上僅乙○○所駕車輛
      有長約五公尺之煞車痕，被告所駕車輛則未留下煞車痕跡，且除調撥車道外，
      該路段北向南方向尚有寬度分別為三‧三、四‧九公尺之二線車道，有相當寬
      闊之空間可以閃避，被告竟仍與乙○○所駕自用小貨車猛力碰撞等節自明，被
      告血液酒精濃度非低、鑑驗值應無違誤，已堪認定。
三、按刑法第一百八十五條之三規定所謂「不能安全駕駛」，係抽象危險犯，並不以
    發生具體危險為必要，對於呼氣酒精濃度已達每公升０．五五毫克（０．五五亳
    克＼公升）以上，肇事率為一般正常人之十倍，認為已達不能安全駕車之標準，
    此業經法務部八十八年五月十八日以法八八檢字第００一六六九號函告週知，應
    為絕對不能安全駕駛動力交通工具；而就醫學文獻所知，酒精對人體造成之影響
    ，於呼氣時酒精濃度達每公升０‧二五毫克（約合體內血液中酒精濃度五０亳克
    ＼公升或百分之零點零五）即會輕度中毒，造成輕度協調功能降低，呼氣酒精濃
    度達每公升０‧五毫克時（約合體內血液中酒精濃度一００亳克＼公升或百分之
    零點一）屬輕到中度中毒症狀，出現反應較慢、感覺減低、影響駕駛之狀況，又
    飲酒後一小時許，其體內血液酒精濃度可達最高，飲酒一小時後其體內之酒精濃
    度隨即消減，此亦分別有行政院國軍退除役官兵輔導委員會臺北榮民總醫院八十
    八年八月五日（八八）北總內字第二六八六八號函、八十八年十月二十六日（八
    八）院賓文廉字第一三四０七號臺灣高等法院函附台北醫學院附設醫院精神科主
    任蔡尚穎「酒精對人體生理與行為之影響」一文可據。本件被告於九十二年一月
    十七日飲用酒類達血液酒精濃度二五九‧五毫克＼公合、折合呼氣酒精濃度一‧
    二九七五毫克＼公升程度，仍駕駛動力交通工具車牌號碼ＯＳＲ－０四五號重型
    機車，行經臺北市○○路○段二四八號前，駛入調撥車道、與斯時該車道車流逆
    向行駛，而與乙○○所駕駛、依指示沿調撥車道由南向北方向行駛、車牌號碼Ｄ
    Ｇ－一四九二號自用小貨車猛力碰撞，前已述及，其血液酒精濃度折合呼氣酒精
    濃度已逾０．五五亳克＼公升，且顯已造成其注意力、反應力、操控力、平衡感
    、穩定性均降低、視線不清，應認已達不能安全駕駛動力交通工具之標準。則本
    件事證已臻明確，被告犯行洵堪認定，應依法論科。
四、核被告所為，係犯刑法第一百八十五條之三服用酒類不能安全駕駛動力交通工具
    而駕駛罪。原審認被告罪證明確，參酌被告並無前科、素行良好，肇事時血液酒
    精濃度達二五九‧五毫克＼公合，且顯已造成其注意力、反應力、操控力、平衡
    感、穩定性均降低、視線不清、嚴重不能安全駕駛，但除其自身受傷外，尚未因
    酒後駕車肇事致他人死傷等節，依刑事訴訟法第四百四十九條第一項前段、第四
    百五十四條第二項，刑法第一百八十五條之三、第四十二條第二項，罰金罰鍰提
    高標準條例第二條予以論科，判處罰金二萬七千元，並諭知如易服勞役之折算標
    準，其認事用法均無不合，量刑亦甚妥適，上訴人空言否認其血液酒精濃度測定
    值，並稱原審量刑過重、無力負擔罰金云云，請求酌減其刑，均非有據，亦與刑
    法第五十九條關於減輕其刑之規定有間，其上訴並無理由，應予駁回。
據上論斷，應依刑事訴訟法第四百五十五之一條第三項、第三百六十八條，判決如主
文。
本案經檢察官黃東焄到庭執行職務。
中      華      民      國    九十二    年     十一     月    二十八    日
                              臺灣臺北地方法院交通法庭
                                    審判長法  官  陳  博  文
                                          法  官  鄧  德  倩
                                          法  官  洪  文  慧
右正本證明與原本無異。
不得上訴。
                                          書記官  江  虹  儀
中      華      民      國    九十二    年     十一     月    二十八    日


司法院資訊處製作；財團法人民間司法改革基金會備份。
